【裁判字號】    96,上訴,4534
【裁判日期】    970205
【裁判案由】    詐欺等
【裁判全文】
臺灣高等法院刑事判決       96年度上訴字第4534號
上  訴  人
被      告  甲○○
上列上訴人因偽造有價證券等案件，不服台灣台北地方法院中華
民國九十五年度訴字第三０六四號，九十六年九月二十一日第一
審判決（起訴案號：台灣台北地方法院檢察署九十四年度偵字第
七五二五號，併辦案號：台灣板橋地方法院檢察署九十五年度偵
字第七二六七號、台灣士林地方法院檢察署九十四年度偵緝字第
三號），提起上訴，本院判決如下：
    主  文
上訴駁回。
    理  由
一、本案經本院審理結果，認第一審判決認事用法及量刑，均無
    不當，應予維持，並援用第一審判決書記載之事實、證據及
    理由。
二、上訴人即被告甲○○上訴意旨略謂：伊前無不良犯罪紀錄，
    此次係因缺錢渡日，始萌貪念，事後懊悔不已，現已有正當
    工作，家中又有三名子女待養，伊為唯一經濟支柱，一旦入
    監執行，勢必家庭破碎，請予輕判並緩刑自新之機云云。
三、惟查：
（一）刑度之量定及是否適宜緩刑宣告，乃法院得自由裁量之事
      項，倘於法律規定之範圍之內予以審酌，客觀上又無顯然
      濫用權限之情形，即不容當事人任憑己意，空言指摘失當
      ，資為合法之上訴理由。
（二）原審既審酌被告於犯罪時，正值青壯年時期，不思勤奮工
      作、循正當途徑獲致財物，僅因經濟拮据，竟與人共組盜
      刷偽造信用卡集團，行使偽造信用卡詐購財物，再加以變
      現分配現金牟利，係有組織、有計畫之犯罪，所為擾亂國
      家金融秩序、信用卡交易秩序之正常運作，一度經警查獲
      、檢察官偵查、起訴，卻猶不知所悔改，於案件審理期間
      ，再犯相同罪質之罪，惡性甚重。尤以所為行使偽造之統
      一發票以兌領獎金部分，發票數量高達八百十九張，致國
      庫財產受有九十四萬九千八百元之損害，嚴重影響財政部
      對於統一發票業務稽核管理之正確性，再衡諸其犯罪手段
      雖屬平和，但次數甚多、詐得財物價值不斐，造成之損害
      不小，犯後固坦承犯行、態度良好，然加入集團時間已長
      、犯情不輕等一切情狀，量處有期徒刑二年六月。經核已
      具體審酌被告之犯情，並在法定範圍之內裁量刑度，客觀
      以言，尚難認有明顯失出或欠當之情形，被告竟憑主觀，
      上訴予以指摘，不能認為有理由，所請宣告緩刑，核非適
      宜，應予駁回。
據上論斷，應依刑事訴訟法第三百六十八條第、第三百七十三條
，判決如主文。
中    華    民    國    97    年    2     月    5     日
                  刑事第十九庭  審判長法  官  尤豐彥
                                      法  官  魏新國
                                      法  官  洪昌宏
以上正本證明與原本無異。
如不服本判決，應於收受送達後十日內向本院提出上訴書狀，其
未敘述上訴之理由者並得於提起上訴後十日內向本院補提理由書
（均須按他造當事人之人數附繕本）。
                                      書記官  王韻雅
中    華    民    國    97    年    2     月    5     日
附錄本案論罪科刑法條：
修正前刑法第340條
以犯第339條之罪為常業者，處1年以上7年以下有期徒刑，得併
科50,000元以下罰金。
中華民國刑法第339條
意圖為自己或第三人不法之所有，以詐術使人將本人或第三人之
物交付者，處5年以下有期徒刑、拘役或科或併科1千元以下罰金
。
以前項方法得財產上不法之利益或使第三人得之者，亦同。
前二項之未遂犯罰之。
中華民國刑法第201條之1
意圖供行使之用，而偽造、變造信用卡、金融卡、儲值卡或其他
相類作為簽帳、提款、轉帳或支付工具之電磁紀錄物者，處1 年
以上7年以下有期徒刑，得併科3萬元以下罰金。
行使前項偽造、變造之信用卡、金融卡、儲值卡或其他相類作為
簽帳、提款、轉帳或支付工具之電磁紀錄物，或意圖供行使之用
，而收受或交付於人者，處5年以下有期徒刑，得併科3萬元以下
罰金。
中華民國刑法第210條
偽造、變造私文書，足以生損害於公眾或他人者，處5年以下有
期徒刑。
中華民國刑法第216條
行使第 210 條至第 215 條之文書者，依偽造、變造文書或登載
不實事項或使登載不實事項之規定處斷。


司法院資訊處製作；財團法人民間司法改革基金會備份。
